臺灣板橋地方法院刑事判決　　　　　　　　　　　　九十一年度易字第一五三五號
　　公　訴　人　臺灣板橋地方法院檢察署檢察官
　　被　　　告　乙○○
右列被告因違反家庭暴力防治法案件，經檢察官提起公訴（九十一年度偵字第三八九
○、六七八○號），本院判決如左：
    主  文
乙○○違反法院依家庭暴力防治法第十五條所為之禁止實施家庭暴力行為及禁止直接
騷擾行為之民事暫時保護令裁定，累犯，處有期徒刑肆月，如易科罰金以佰元折算
壹日。又違反法院依家庭暴力防治法第十三條所為之命遠離學校之民事通常保護令裁
定，累犯，處拘役拾日，如易科罰金以佰元折算壹日。
    事  實
一、乙○○曾於民國八十六年間因違反妨害風化案件，經最高法院判處有期徒刑十月
    ，於八十七年八月十一日執行完畢，其與甲○○係夫妻，二人為家庭暴力防治法
    第三條第一款規定之家庭成員關係，惟因乙○○曾於九十年十二月三日在臺北縣
    樹林市○○街三七六巷六號四樓住處毆打甲○○而實施家庭暴力行為，經本院依
    家庭暴力防治法第十五條規定，於九十年十二月六日以九十年度暫家護字第七九
    九號核發民事暫時保護令，諭令乙○○不得對甲○○實施身體或精神上不法侵害
    之行為，亦不得直接或間接對於甲○○為騷擾之行為，嗣該民事暫時保護令之內
    容亦於九十年十二月十三日送達於乙○○無訛。詎乙○○於九十一年二月十五日
    上午十一時三十分許，在前開住處內之客廳，因欲向甲○○索取金錢而發生爭執
    ，竟徒手毆打甲○○之臉部，惟未成傷，旋見其子丙○○前來阻止，又進入廚房
    內拿取菜刀，幸甲○○見狀即逃離該處而未受傷。
二、丙○○為乙○○及甲○○所生之次子，前因甲○○聲請對乙○○核發暫時保護令
    ，經本院於九十年十二月六日核發暫時保護令，依法視為已有通常保護令之聲請
    ，本院乃於九十一年三月二十一日以九十年度家護字第一一八六號核發民事通常
    保護令，除諭令乙○○不得對甲○○、丙○○實施身體或精神上不法侵害之行為
    外，亦應最少遠離丙○○所就讀位於桃園縣龜山鄉○○街四十號之光啟高中至少
    一百公尺，該民事通常保護令之內容亦於九十一年三月二十八日送達於乙○○。
    詎因丙○○嗣於九十一年四月二日偕同甲○○搬離前開住處，乙○○乃另行起意
    ，以質問丙○○為何不回家為由，於九十一年四月四日下午五時五十分許，擅自
    前往丙○○就讀之光啟高中之校門口質問丙○○，而違反前揭民事通常保護令裁
    定。
三、案經臺北縣政府警察局樹林分局報請臺灣板橋地方法院檢察署檢察官偵查起訴。
    理  由
一、右揭事實一部分：
    訊據被告乙○○否認有何毆打被害人甲○○之犯行，辯稱：伊當時因為施用安非
    他命，會亂講話，有與甲○○吵架，有拉她，但未打她云云。經查，右揭事實業
    據被害人即被告之妻甲○○指述綦詳，且經證人丙○○於警訊、偵查中證述在卷
    ，並有本院九十年十二月六日九十年度暫家護字第七九九號民事暫時保護令、送
    達證書及臺北縣警察局樹林分局九十年十二月十九日保護令執行紀錄表各一件 (
    以上均為影本) 在卷可稽。被告徒以伊因施用安非他命會亂講話，有拉被害人但
    未打她等詞置辯，無非避重就輕之詞，要非可取。按家庭暴力防治法所稱騷擾者
    ，謂任何打擾、警告、嘲弄或辱罵他人之言語、動作或製造使人心生畏怖情境之
    行為，該法第二條第三項有明文規定，是被告除以手毆打被害人已屬對被害人實
    施身體上不法侵害行為外，其復進入廚房內拿取菜刀之舉，亦構成家庭暴力防治
    法所稱對被害人騷擾之行為，而違反禁止騷擾之保護令裁定，從而，事證明確，
    被告違反民事暫時保護令裁定之犯行洵堪認定。
二、右揭事實二部分：
    訊據被告坦承於右揭時地前往丙○○學校校門口之事實，惟辯稱：因丙○○兩天
    沒有回家，伊才去找丙○○云云。經查，右揭事實業據被告之子丙○○於警訊、
    偵查中陳述甚詳，且有本院九十一年三月二十一日九十年度家護字第一一八六號
    民事通常保護令、送達證書及臺北縣警察局樹林分局九十一年三月二十九日保護
    令執行紀錄表各一件 (以上均為影本) 在卷可稽。查上開保護令裁定內已諭令被
    告應最少遠離丙○○所就讀之光啟高中至少一百公尺，甚且又諭知丙○○權利義
    務之行使或負擔由被告之妻甲○○任之 (見上開保護令裁定第四項) ，則被告自
    不得以質問丙○○為何不回家為藉口，擅自前往丙○○學校之校門口。被告所為
    顯已違反上開命遠離學校之保護令裁定，事證明確，其違反民事通常保護令裁定
    之犯行亦堪以認定。
三、核被告所為，係先後犯家庭暴力防治法第五十條第一款、第二款之違反保護令罪
    及同法第五十條第四款之違反保護令罪。被告先後二次犯行，犯意各別，行為互
    殊，應予分論併罰。查被告曾於八十六年間因違反妨害風化案件，經最高法院判
    處有期徒刑十月，於八十七年八月十一日執行完畢，此有臺灣高等法院檢察署刑
    案紀錄簡覆表一件在案可憑，其於前案執行完畢五年內，再犯前開有期徒刑以上
    之罪，為累犯，均應依法加重其刑。爰審酌被告犯罪之素行狀況、犯罪動機、手
    段、目的、所生危害及犯罪後態度等一切情狀，分別量處如主文所示之刑，並均
    諭知易科罰金之折算標準。
據上論斷，應依刑事訴訟法第二百九十九條第一項前段、家庭暴力防治法第五十條第
一款、第二款、第四款，刑法第十一條前段、第四十七條、第四十一條第一項前段，
罰金罰鍰提高標準條例第二條，判決如主文。
本案經檢察官伍逸康到庭執行職務。
中      華      民      國    九十一    年      九      月      四      日
                                臺灣板橋地方法院刑事第五庭
                                    法  官    戴   嘉   清
右正本證明與原本無異。
如不服本判決應於送達後十日內向本院提出上訴狀。
                                    書記官    陳   春   銘
中      華      民      國    九十一    年      九    月        九      日
附錄本案論罪科刑法條全文：
家庭暴力防治法第五十條
違反法院依第十三條、第十五條所為之下列裁定者，為本法所稱之違反保護令罪，處
三年以下有期徒刑、拘役或科或併科新臺幣十萬元以下罰金：
一、禁止實施家庭暴力行為。
二、禁止直接或間接騷擾、接觸、通話或其他連絡行為。
三、命遷出住居所。
四、遠離住居所、工作場所、學校或其他特定場所。
五、命完成加害人處遇計畫：戒癮治療、精神治療、心理輔導或其他治療、輔導。
